臺灣臺南地方法院民事裁定
    110年度亡字第4號
聲  請  人  李永祥    
代  理  人  蔡文健律師
上列聲請人聲請宣告吳和美死亡事件，本院裁定如下：
    主      文
宣告吳和美（民國00年0月00日生，最後住所：臺南市○○街00巷0
號）於民國49年11月23日下午12時死亡。
程序費用新臺幣壹仟元由吳和美之遺產負擔。
    事      實
一、本件聲請意旨略以：聲請人李永祥係被繼承人吳幸珠之外甥
    ，聲請人與失蹤人吳和美同為被繼承人吳幸珠之繼承人，今
    為辦理被繼承人吳幸珠遺產分割登記，而提出本件聲請。失
    蹤人吳和美係民國00年0月00日出生，但於失蹤人吳和美10
    歲時，因家境關係，由父母交與鄰居帶往大陸廈門代為撫養
    ，隔年39年11月22日即已遭除本籍，後因國共內戰，大陸淪
    陷，失蹤人音訊全無，生死不明迄今已71年餘，聲請人前經
    裁定公示催告，現催告期間屆滿，仍無人陳報失蹤人現尚生
    存，查無失蹤人之信息，為此爰聲請准予宣告失蹤人死亡等
    語。
二、按失蹤人失蹤滿10年後，法院得因利害關係人之聲請，為死
    亡之宣告，民國71年1月4日修正前之民法總則第8條第1項定
    有明文。次按失蹤人失蹤滿7年後，法院得因利害關係人或
    檢察官之聲請，為死亡之宣告，71年1月4日修正之民法總則
    第8條第1項定有明文。末按，修正之民法總則第8條之規定
    ，於民法總則施行後修正前（18年10月10日施行，臺灣地區
    於34年10月25日光復後始適用民法之規定，71年1月4日修正
    公佈）失蹤者亦適用之，但於民法總則施行後修正前，其情
    形已合於修正前民法總則第8條之規定者，不在此限，民法
    總則施行法第3條第3項亦定有明文。
三、經查：
（一）聲請人主張與失蹤人吳和美同為被繼承人吳幸珠之繼承人
      ，失蹤人吳和美於39年11月23日失蹤，迄今生死不明一節
      ，本院依職權為死亡之公示催告，並於110年2月8日黏貼
      該公示催告之公告於本院公告處，惟本件申報期間已屆滿
      ，未據失蹤人陳報其生存，或知其生死者陳報其所知，揆
      諸前開法條之規定，自得於吳和美失蹤滿法定期限後為死
      亡宣告。
（二）失蹤人吳和美於39年11月23日失蹤，其係於民法總則71年
      1月4日修正前失蹤，並於修正前屆滿，依民法總則施行法
      第3條第3項規定，本件應適用修正前之規定定其屆滿之時
      間，以此，本件計至49年11月23日屆滿10年，應推定吳和
      美於是日下午12時為死亡之時，爰予依法宣告。
四、據上論結，本件聲請為有理由，依家事事件法第154條第2項
    ，裁定如主文。
中　　華　　民　　國　　110 　年　　9 　　月　　16　　日
                    家事法庭  法　官　楊佳祥
以上正本係照原本作成。
如對本裁定抗告須於裁定送達後10日內向本院提出抗告狀，並應
繳納抗告費新臺幣1,000元。
中　　華　　民　　國　　110 　年　　9 　　月　　16　　日
                              書記官　許哲萍